【裁判字號】    99,審訴,438
【裁判日期】    990630
【裁判案由】    違反毒品危害防制條例
【裁判全文】
臺灣新竹地方法院刑事判決             99年度審訴字第438號
公  訴  人  臺灣新竹地方法院檢察署檢察官
被      告  甲○○
上列被告因違反毒品危害防制條例案件，經檢察官提起公訴（99
年度毒偵字第989 號）後，經被告於本院準備程序中，就被訴事
實為有罪之陳述，經告知被告簡式審判程序之旨，並聽取檢察官
、被告之意見後，經本院合議庭裁定由受命法官進行簡式審判程
序，本院判決如下：
    主  文
甲○○施用第一級毒品，累犯，處有期徒刑柒月。又施用第二級
毒品，累犯，處有期徒刑肆月。應執行有期徒刑玖月。
    犯罪事實
一、甲○○前於民國96年間，因施用第一級毒品案件，經本院於
    96年6月21日以96年度毒聲字第195號裁定送觀察、勒戒後，
    認無繼續施用毒品之傾向，於96年11月26日執行完畢釋放出
    所，經臺灣新竹地方法院檢察署檢察官於96年11月23日以96
    年度毒偵緝字第159 號為不起訴處分確定。另於96年間，因
    竊盜案件，經本院於96年12月28日以96年度竹北簡字第456
    號判決判處有期徒刑4月，減為有期徒刑2月確定，甫於97年
    8月7日徒刑易科罰金執行完畢（構成累犯）。又於97年間，
    因施用第一、二級毒品案件，經本院於97年12月31日以97年
    度訴字第1006號判決分別判處有期徒刑6月、3月，併定應執
    行刑有期徒刑8 月確定，現仍執行中。另於98年間，因施用
    第一、二級毒品案件，經本院於99年5 月26日以99年度審訴
    字第298 號判決分別判處有期徒刑7月、4月，併定應執行刑
    有期徒刑9 月確定。復於99年間，因施用第一、二級毒品案
    件，經本院於99年4月30日以99年度審訴字第234號判決分別
    判處有期徒刑7月、4月，併定應執行刑有期徒刑9月確定。
二、詎甲○○仍不知悔改，竟基於施用第一級毒品海洛因之犯意
    ，於99年3月2日晚間10時許，在其位於新竹縣湖口鄉○○村
    ○○路1088之1號303室之租屋處內，以將第一級毒品海洛因
    摻於香菸內點燃後吸取煙霧之方式，施用第一級毒品海洛因
    1 次；復基於施用第二級毒品甲基安非他命之犯意，於相同
    時間地點，以將第二級毒品甲基安非他命置於玻璃球吸食器
    （未扣案）內燒烤後吸取煙霧之方式，施用第二級毒品甲基
    安非他命1次。嗣因其遭通緝為警於99年3月4日凌晨1時20分
    許，在新竹縣湖口鄉○○路○段114號前查獲，經甲○○同意
    採集其尿液送驗後，結果呈嗎啡、可待因、安非他命、甲基
    安非他命陽性反應，始知上情。
三、案經新竹市縣政府警察局竹北分局報告臺灣新竹地方法院檢
    察署檢察官偵查起訴。
    理    由
一、程序部分：
    按除被告所犯為死刑、無期徒刑、最輕本刑為3 年以上有期
    徒刑之罪或高等法院管轄第一審案件者外，於前條第1 項程
    序進行中，被告先就被訴事實為有罪之陳述時，審判長得告
    知被告簡式審判程序之旨，並聽取當事人、代理人、辯護人
    及輔佐人之意見後，裁定進行簡式審判程序，刑事訴訟法第
    273條之1第1 項定有明文。本件被告甲○○所犯係死刑、無
    期徒刑、最輕本刑為3 年以上有期徒刑以外之罪，其於準備
    程序中就被訴事實為有罪之陳述，經告知簡式審判程序之旨
    ，並聽取公訴人及被告甲○○之意見後，本院合議庭認為適
    宜而裁定由受命法官獨任進行簡式審判程序，合先敘明。
二、認定被告甲○○犯行所憑之各項證據：
（一）被告甲○○於偵查中、本院準備程序、簡式審判程序時均
      坦認不諱。其稱：伊於99年3月2日晚間10時許，在新竹縣
      湖口鄉○○村○○路1088之1號303室之租屋處內，將第一
      級毒品海洛因摻於香菸內點燃後吸取煙霧，並將第二級毒
      品甲基安非他命置於玻璃球吸食器內燒烤後吸取煙霧等語
      （見99年度毒偵字第989 號偵查卷第13、14頁，本院卷第
      14頁背面、18頁）。
（二）詮昕科技股份有限公司99年3 月10日出具之濫用藥物尿液
      檢驗報告（編號：00000000）暨新竹縣政府警察局毒品犯
      罪嫌疑人尿液採驗作業管制紀錄影本、採尿同意書各1 份
      在卷足參（見98年度毒偵字第856 號偵查卷第10至12頁）
      ：對於被告甲○○於99年3 月4 日上午9 時50分許，在新
      竹縣政府警察局竹北分局湖口分駐所所親採封緘之尿液（
      檢體編號：北99096 號），經送詮昕科技股份有限公司以
      氣相層析質譜儀分析法檢驗後，呈鴉片類、安非他命類陽
      性反應，其中可待因、嗎啡濃度各為666 ng/ml 、2722ng
      /ml ，各逾閾值濃度（各為300ng/ml）2 倍、9 倍有餘，
      而安非他命、甲基安非他命濃度則各為2401ng/ml 、3552
      5 ng/ml ，各逾閾值濃度（各為500ng/ml）4 倍、71倍有
      餘等情，是被告甲○○於99年3 月2 日晚間10時許，應分
      別有施用第一級毒品海洛因、第二級毒品甲基安非他命各
      1 次之犯行，且核與其於偵查中及本院準備程序、簡式審
      判程序所為之供述相符。
（三）被告甲○○前於96年間，因施用第一級毒品案件，經本院
      於96年6 月21日以96年度毒聲字第195 號裁定送觀察、勒
      戒後，認無繼續施用毒品之傾向，於96年11月26日執行完
      畢釋放出所，經臺灣新竹地方法院檢察署檢察官於96年11
      月23日以96年度毒偵緝字第159 號為不起訴處分確定等情
      ，有臺灣高等法院被告前案紀錄表1 份在卷可參。是其於
      前開強制戒治執行完畢釋放後5 年內，再犯本件施用毒品
      之犯行，依毒品危害防制條例第23條第2 項規定，本院自
      應予以審理。
（四）綜上，本件被告甲○○施用毒品之犯行明確，均應依法予
      以論科。
三、論罪科刑：
（一）論罪：按海洛因、甲基安非他命分別係毒品危害防制條例
      第2條第2項第1款、第2款所定之第一、二級毒品，均屬違
      禁物，自不得非法持有、施用。故核被告甲○○於99年3
      月2日晚間10時許非法施用第一級毒品海洛因1次之犯行，
      係犯毒品危害防制條例第10條第1 項之施用第一級毒品罪
      ；於相同時間地點，非法施用第二級毒品甲基安非他命1
      次之犯行，則係犯毒品危害防制條例第10條第2 項之施用
      第二級毒品罪；又被告甲○○持有第一級毒品海洛因、第
      二級毒品甲基安非他命後，進而施用，其持有之低度行為
      應為施用之高度行為所吸收，不另論以持有第一級毒品及
      第二級毒品罪。
（二）數罪併罰：被告甲○○施用第一級毒品海洛因、第二級毒
      品甲基安非他命各1 次等犯行，其犯意各別，行為互異，
      構成要件不同，自應分別論罪，合併處罰。
（三）累犯：被告甲○○前於96年間，因竊盜案件，經本院於96
      年12月28日以96年度竹北簡字第456 號判決判處有期徒刑
      4月，減為有期徒刑2月確定，甫於97年8月7日徒刑易科罰
      金執行完畢等情，有臺灣高等法院被告前案紀錄表1 份在
      卷可按，其受有期徒刑之執行完畢，5 年以內故意再犯本
      件有期徒刑以上之2罪，均為累犯，均依刑法第47條第1項
      規定加重其刑。
（四）量刑：爰審酌被告甲○○除有前開施用毒品及構成累犯之
      前案紀錄，業已詳述如上，另有違反動產擔保交易法之刑
      事前案紀錄，足徵其素行非佳，竟仍不知戒惕，再度違犯
      本件毒品危害防制條例第10條第1項、第2項之罪，無視於
      毒品對於自身健康之戕害及國家對於杜絕毒品犯罪之禁令
      ；其犯罪之動機、目的單純；又施用毒品係自戕行為，犯
      罪手段平和，亦未因此而危害他人，所生損害非大；再考
      之其於犯後坦承犯行，態度良好，並參諸施用毒品者均有
      相當程度之成癮性及心理依賴，其犯罪心態與一般刑事犯
      罪之本質並不相同，應側重以適當之醫學治療及心理矯治
      處遇為宜等一切情狀，分別量處如主文所示之刑，並定其
      應執行之刑，以示懲儆。
據上論斷，應依刑事訴訟法第273條之1第1項、第299條第1 項前
段，毒品危害防制條例第10條第1項、第2項，刑法第11條前段、
第47條第1項、第51條第5款，判決如主文。
本案經檢察官洪期榮到庭執行職務。
中    華    民    國    99    年    6     月    30    日
                  刑事第九庭  法  官    劉兆菊
以上正本證明與原本無異
如不服本判決應於收受判決後10日內向本院提出上訴書狀，並應
敘述具體理由。其未敘述上訴理由者，應於上訴期間屆滿後20日
內向本院補提理由書「切勿逕送上級法院」。
中    華    民    國    99    年     6    月    30    日
                              書記官    林兆嘉
附錄本案論罪科刑法條全文
毒品危害防制條例第10條
施用第一級毒品者，處6月以上5年以下有期徒刑。
施用第二級毒品者，處3年以下有期徒刑。

司法院資訊處製作；財團法人民間司法改革基金會備份。
